【裁判字號】    98,訴,275
【裁判日期】    980424
【裁判案由】    毒品危害防制條例
【裁判全文】
臺灣板橋地方法院刑事判決               98年度訴字第275號
公  訴  人  臺灣板橋地方法院檢察署檢察官
被      告  甲○○
                    （另案於臺灣新竹看守所羈押中）
上列被告因違反毒品危害防制條例案件，經檢察官提起公訴（97
年度毒偵字第9605號），被告於本院準備程序中就被訴事實為有
罪之陳述，經詢問當事人意見，合議庭裁定由受命法官依簡式審
判程序獨任審理，本院判決如下：
    主  文
甲○○施用第一級毒品，累犯，處有期徒刑玖月。
    事  實
一、甲○○曾於：(一)民國91年間因施用毒品案件，經本院裁定送
    觀察、勒戒後，認無繼續施用毒品之傾向，於92年2 月12日
    執行完畢釋放。(二)92年間因竊盜案件，經臺灣臺北地方法院
    以92年度簡字第1915號判處有期徒刑3 月確定，於93年5 月
    7 日執行完畢，翌日出監。(三)92、93年間因竊盜、施用第一
    、二級毒品等案件，經本院分別以92年度易字第2272號、93
    年度簡字第167 號分別判處有期徒刑1 年及有期徒刑6 月、
    3 月確定，並定應執行刑為有期徒刑1 年7 月確定。(四)92年
    間因強盜案件，經臺灣高等法院以93年度上訴字第1408號判
    處有期徒刑2 年8 月確定；於93年間因施用第一、二級毒品
    案件，經臺灣宜蘭地方法院以93年度訴字第459 號分別判處
    有期徒刑8 月、5 月確定；於94年間因竊盜案件，經臺灣宜
    蘭地方法院以94年度易字第34號判處有期徒刑6 月確定，嗣
    上開施用毒品及竊盜等3 罪經減刑後，與上開強盜案件合併
    定應執行刑為有期徒刑3 年，並與前開(三)案件之應執行刑接
    續執行，於96年11月20日假釋，惟因假釋期間又犯他案，假
    釋業經撤銷，殘刑目前尚未執行完畢。詎仍不知悔改，復基
    於施用第一級毒品海洛因之犯意，於97年9 月27日19時41分
    許回溯26小時內之某時，在臺北縣新莊市某處，以摻水後置
    於針筒內注射之方式，施用第一級毒品海洛因1 次。嗣於97
    年9 月27日19時許，在臺北市政府警察局萬華分局武昌街派
    出所經警採尿送驗，檢驗結果呈嗎啡、可待因陽性反應而查
    獲。
二、案經臺北市政府警察局萬華分局移送臺灣臺北地方法院檢察
    署呈請臺灣高等法院檢察署核轉臺灣板橋地方法院檢察署檢
    察官偵查起訴。
    理  由
一、按本件被告甲○○所犯係死刑、無期徒刑、最輕本刑為3 年
    以上有期徒刑以外之罪，其於準備程序就前揭被訴事實為有
    罪之陳述，經受命法官告知簡式審判程序之旨，並聽取其與
    公訴人之意見後，本院認無不得或不宜改依簡式審判程序進
    行之情形，爰依刑事訴訟法第273 條之1 第1 項規定，裁定
    本件由受命法官獨任進行簡式審判程序，合先敘明。
二、上揭事實，業據被告於本院審理時坦承不諱，且被告於上開
    時、地為警所採集之尿液，經送請台灣尖端先進生技醫藥股
    份有限公司檢驗之結果，呈嗎啡、可待因之陽性反應，有該
    公司97年10月3 日濫用藥物檢驗報告、臺北市政府警察局偵
    辦毒品案件尿液檢體委驗單各1 份在卷可憑，足認被告之自
    白與事實相符，本件事證明確，被告犯行洵堪認定。
三、按海洛因為毒品危害防制條例第2 條第2 項第1 款所稱之第
    一級毒品，不得施用、持有。次按，犯毒品危害防制條例第
    10條施用第一級、第二級毒品之罪者，檢察官應聲請法院裁
    定，令被告入勒戒處所觀察、勒戒，經觀察、勒戒後，檢察
    官依據勒戒處所之陳報，認受觀察、勒戒人無繼續施用毒品
    傾向者，應即釋放，並為不起訴之處分；認受觀察、勒戒人
    有繼續施用毒品之傾向者，檢察官應聲請法院裁定令入戒治
    處所強制戒治，其期間為6 個月以上，至無繼續強制戒治之
    必要為止，但最長不得逾1 年，強制戒治期滿，應即釋放，
    由檢察官為不起訴之處分。觀察、勒戒或強制戒治執行完畢
    釋放後，5 年內再犯第10條之罪者，應依一般刑事訴訟程序
    予以起訴論罪科刑，此觀諸毒品危害防制條例第20條第1 項
    、第2 項、第23條第1 項、第2 項規定自明。而被告若於5
    年內已再犯，經依法追訴處罰，縱其第3 次（或第3 次以上
    ）再度施用毒品之時間，在初犯經觀察、勒戒或強制戒治執
    行完畢釋放5 年以後，已不合於「5 年後再犯」之規定，且
    因已於「5 年內再犯」，顯見其再犯率甚高，原實施觀察、
    勒戒或強制戒治，已無法收其實效，即應依該條例第10條處
    罰（最高法院95年5 月9 日95年度第7 次刑事庭會議決議可
    資參照）。被告既有如犯罪事實欄所示觀察、勒戒及論罪科
    刑之前科，有臺灣高等法院被告前案紀錄表1 份在卷可考，
    本件施用毒品案件依前述規定自應予以起訴論罪科刑。是核
    被告所為，係犯毒品危害防制條例第10條第1 項施用第一級
    毒品罪。被告持有第一級毒品之低度行為，應為施用第一級
    毒品之高度行為所吸收，不另論罪。被告曾有如犯罪事實欄
    所示之論罪科刑前科，此有上開前案紀錄表在卷可參，其於
    有期徒刑執行完畢後5 年內，故意再犯本件有期徒刑以上之
    罪，為累犯，應依刑法第47條第1 項規定加重其刑。爰審酌
    被告經觀察、勒戒及論罪科刑後，仍未能戒絕毒癮，顯見其
    戒絕毒癮之意念非堅，惟念其於犯罪後坦承犯行，態度良好
    ，且施用毒品行為，乃屬對自身健康之戕害行為，及其犯罪
    動機、目的、手段等一切情狀，量處如主文所示之刑，以資
    懲儆。
據上論斷，應依刑事訴訟法第273 條之1 第1 項、第284 條之1
、第299 條第1 項前段，毒品危害防制條例第10條第1 項，刑法
第11條前段、第47條第1 項，判決如主文。
本案經檢察官黃明絹到庭執行職務。
中    華    民    國    98    年    4     月    24    日
                  刑事第十九庭  法  官  楊筑婷
上列正本證明與原本無異。
如不服本判決，應於判決送達後10日內敘明上訴理由，向本院提
出上訴狀 (應附繕本)，上訴於臺灣高等法院。其未敘述上訴理
由者，應於上訴期間屆滿後20日內向本院補提理由書「切勿逕送
上級法院」。
                                書記官  林怡君
中    華    民    國    98    年    4     月    24    日
附錄本判決之論罪法條：
毒品危害防制條例第10條
施用第一級毒品者，處6 月以上5 年以下有期徒刑。
施用第二級毒品者，處3 年以下有期徒刑。


司法院資訊處製作；財團法人民間司法改革基金會備份。
